【裁判字號】    95,台簡上,9
【裁判日期】    950413
【裁判案由】    給付票款
【裁判全文】
最高法院民事裁定                九十五年度台簡上字第九號
    上  訴  人  新宇能源開發股份有限公司
    法定代理人  甲  ○
    訴訟代理人  方鳴濤律師
                枋啟民律師
    被 上訴 人  合作金庫銀行股份有限公司
    法定代理人  乙○○
    訴訟代理人  張國清律師
上列當事人間請求給付票款事件，上訴人對於中華民國九十五年
一月十七日台灣台北地方法院第二審判決（九十四年度簡上字第
六六七號），提起上訴，本院裁定如下：
    主  文
上訴駁回。
第三審訴訟費用由上訴人負擔。
    理  由
對於簡易訴訟程序之第二審判決，其上訴利益逾第四百六十六條
所定之額數者，當事人僅得以其適用法規顯有錯誤為理由，逕向
最高法院提起上訴；此項上訴，須經原裁判法院之許可，且其許
可，以訴訟事件所涉及之法律見解具有原則上重要性者為限。民
事訴訟法第四百三十六條之二第一項、第四百三十六條之三第一
項、第二項定有明文。所謂適用法規顯有錯誤，係指原第二審判
決就其取捨證據所確定之事實適用法規顯有錯誤而言，不包括認
定事實不當之情形在內。而原裁判法院認上訴應行許可，並添具
意見書，將訴訟卷宗送交最高法院，最高法院審查後如認上訴不
應許可者，依同法第四百三十六條之五第一項規定，仍應以裁定
駁回之，不受原裁判法院所具許可意見書之拘束。又票據債務人
不得以自己與發票人或執票人前手間所存抗辯之事由對抗執票人
，為票據法第十三條所明定。本件上訴人對於原第二審判決逕向
本院提起上訴，係以：訴外人康和租賃股份有限公司（下稱康和
租賃公司）在伊所簽發系爭本票之背面蓋用印章，縱未記明「委
任取款」，然既已記載「存入合作金庫城東分行墊付康和租賃公
司國內票款融資備償專戶」之旨，顯意在「委任」被上訴人「取
款」而為背書，被上訴人非因「轉讓背書」成為系爭本票之執票
人，自不得行使票據權利。原第二審判決認定被上訴人因轉讓背
書而取得該票據，非但與學說及實務慣例有違，且誤用或消極不
適用票據法第十二條及第四十條第一項之規定，其適用法規顯有
錯誤云云，為其論據。惟查原第二審認定被上訴人係因康和租賃
公司之背書轉讓而執有系爭本票，上訴人與康和租賃公司間縱有
不得以該票據進行票貼或擔保融資等之約定，仍不得執以對抗執
票之被上訴人。被上訴人依票據關係行使追索權，請求上訴人給
付系爭票款之本息，即屬有據。因而維持第一審所為被上訴人勝
訴之判決，駁回上訴人之上訴，經核並無適用法規顯有錯誤之情
形。上訴理由所陳各節，均係原第二審判決認定「被上訴人係因
康和租賃公司轉讓背書而取得系爭本票」之事實當否之問題，要
與適用法規是否顯有錯誤無涉，亦難認其所涉及之法律見解具有
原則上重要性之情事。其逕向本院提起上訴，核與民事訴訟法第
四百三十六條之二第一項及第四百三十六條之三第二項之規定不
合，自屬不應許可。本院尚不受原第二審法院添具意見許可其上
訴之拘束，應認其上訴為不合法。
據上論結，本件上訴為不合法。依民事訴訟法第四百三十六條之
五第一項、第九十五條、第七十八條，裁定如主文。
中    華    民    國  九十五  年    四    月   十三   日
                      最高法院民事第四庭
                          審判長法官  蘇  茂  秋
                                法官  蘇  達  志
                                法官  陳  碧  玉
                                法官  王  仁  貴
                                法官  劉  靜  嫻
      本件正本證明與原本無異
                                      書  記  官
中    華    民    國  九十五  年    四    月  二十六  日
                                                Ａ


司法院資訊處製作；財團法人民間司法改革基金會備份。
